臺灣臺南地方法院民事裁定　　　　　　100年度監宣字第216號
聲　請　人　王中祺
代　理　人　歐素珠
相　對　人　王龍威
上聲請人聲請對王龍威為監護宣告事件，本院裁定如下：
    主      文
宣告王龍威（男，民國○○○年○月○○日生，身分證統一編號
：Ｚ000000000號）為受監護宣告之人。
選定歐素珠（女，民國○○○年○月○○日生，身分證統一編號
：Ｚ000000000號）為受監護宣告之人王龍威之監護人
。
指定王中祺（男，民國○○○年○月○日生，身分證統一編號：
Ｚ000000000號）為會同開具財產清冊之人。
聲請程序費用由受監護宣告之人王龍威負擔。
    理      由
一、本件聲請意旨略以：聲請人王中祺之子王龍威於民國100年3
    月18日因車禍受傷，致不能為意思表示或受意思表示，爰依
    民事訴訟法第597條以下之規定，聲請鈞院准予裁定對相對
    人王龍威為監護宣告，並選定相對人之母親歐素珠為王龍威
    之監護人，指定聲請人王中祺為會同開具財產清冊之人。
二、按對於因精神障礙或其他心智缺陷，致不能為意思表示或受
    意思表示，或不能辨識其意思表示之效果者，法院得因本人
    、配偶、四親等內之親屬、最近一年有同居事實之其他親屬
    、檢察官、主管機關或社會福利機構之聲請，為監護之宣告
    ，民法第14條第1項定有明文。
三、經查，聲請人王中祺係相對人王龍威父親之事實，此據本院
    依職權調取聲請人與相對人之全戶戶籍資料1份附卷可稽，
    是聲請人為王龍威之四親等內親屬，伊為本件聲請自屬合法
    。又查，聲請人主張王龍威於100年3月18日因車禍受傷，致
    不能為意思表示或受意思表示之事實，此經本院審驗相對人
    王龍威之精神狀況，認其現意識不佳，能力有明顯障礙，對
    外界之反應、思考能力、自己行為之利害得失之意思能力及
    認知、理解判斷能力均有明顯缺陷，無法自己單獨處理財產
    ，相對人接受治療後，回復之可能性機率很低；再斟酌鑑定
    人即臺南仁愛之家附設精神療養院施仁雄醫師鑑定結果認定
    ：「6.醫學上的診斷：診斷名：腦病變後遺症。7.現在身心
    狀態：身體狀態、精神狀態：一般醫學檢查：個案意識呈呆
    僵狀態，對問話無法回答，必須靠鼻胃管幫忙進食、四肢變
    形無力，無法自我行動，大小便及個人衛生須他人完全協助
    。精神檢查方面：個案的注意力、判斷能力、對人、時、地
    的定向感、記憶能力、計算能力及抽象思考能力均有明顯缺
    失。8.有關判斷能力判定之意見：不能管理處分自己財產。
    判定的根據：個案的認知能力有明顯缺陷。9.回復可能性說
    明：個案回復可能性之機率很低。10.鑑定判定及說明：【鑑
    定結果說明】綜合一般醫學檢查及精神檢查之情形，這是一
    個腦病變後遺症的個案，個案現在意識仍不清，個案自我照
    顧能力呈明顯不足，個案的精神狀態應達不能為意思表示或
    受意思表示。【鑑定判定】(1)基於受鑑定人有精神上之障礙
    （腦病變後遺症），其程度重大不能管理處分自己的財產且
    回復之可能性低。(2)其精神障礙之程度係不能為意思表示或
    受意思表示，可為監護宣告。」等語，有本院調查筆錄及成
    年監護鑑定書在卷可佐。綜上所述，本件相對人王龍威因精
    神障礙，已達不能為意思表示或受意思表示之程度，爰依法
    宣告王龍威為受監護宣告之人。
四、再按受監護宣告之人應置監護人；法院為監護之宣告時，應
    依職權就配偶、四親等內之親屬、最近一年有同居事實之其
    他親屬、主管機關、社會福利機構或其他適當之人選定一人
    或數人為監護人，並同時指定會同開具財產清冊之人；法院
    選定監護人時，應依受監護宣告之人之最佳利益，優先考量
    受監護宣告人之意見，審酌一切情狀，並注意下列事項：一
    受監護宣告之人之身心狀態與生活及財產狀況。二受監護宣
    告人與其配偶、子女或其他共同生活之人間之情感狀況。三
    監護人之職業、經歷、意見及其與受監護宣告之人之利害關
    係。四法人為監護人時，其事業之種類與內容，法人及其代
    表人與受監護宣告之人之利害關係。民法第1110條、第1111
    條第1項、第1111條之1定有明文。查歐素珠為受監護宣告之
    人王龍威之母親，有上開全戶戶籍資料在卷供參，歐素珠與
    王龍威份屬母子，關係密切，且歐素珠有意願擔任王龍威之
    監護人，是本院認由歐素珠負責護養及照顧王龍威並管理其
    財產，應能符合王龍威之最佳利益，自屬適當之人選，以此
    ，爰選定相對人之母歐素珠為王龍威之監護人。又關於會同
    開具財產清冊之人部分，茲審酌聲請人王中祺為受監護宣告
    之人王龍威之父親，伊於本件監護宣告事件與王龍威並無利
    害關係，則由王中祺擔任會同開具財產清冊之人並無不妥，
    爰併指定聲請人王中祺為會同開具財產清冊之人。
五、依民事訴訟法第608條第1項，裁定如主文。
中    華    民    國   100    年    11    月    23    日
                  家事法庭    法  官  林富郎
以上正本證明與原本無異。
如不服本裁定關於選定監護人及指定會同開具財產清冊之人等部
分，應於送達後十日內向本院提出抗告狀（附具繕本），並繳納
抗告費新臺幣壹仟元；其餘關於宣告監護之部分，不得抗告。
中    華    民    國   100    年    11    月    23    日
                              書記官  劉毓如